臺灣高等法院民事判決　　　　　　　　　 93年度上字第940號
上　訴　人　甲○○
訴訟代理人　龍躍天律師
上　訴　人　飛璜騰達貿易有限公司
法定代理人　林立達
上列當事人間給付貨款事件，兩造對於中華民國93年9月9日臺灣
板橋地方法院93年度訴字第388號第一審判決各自提起上訴，本
院於94年11月8日言詞辯論終結，判決如下：
    主  文
原判決關於駁回甲○○後開第二項之訴部分，及關於命甲○○負
擔訴訟費用之裁判均廢棄。
飛璜騰達貿易有限公司應再給付甲○○新台幣壹佰拾貳萬仟肆
佰拾玖元，及自民國93年6月11日起至清償日止，按年利率百
分之5計算之利息。
飛璜騰達貿易有限公司之上訴駁回。
第一、二審訴訟費用，關於甲○○上訴部分由飛璜騰達貿易有限
公司負擔；關於飛璜騰達貿易有限公司上訴部分，由飛璜騰達貿
易有限公司負擔。
    事實及理由
一、上訴人即被上訴人甲○○聲明：如主文所示。
    被上訴人即上訴人飛璜騰達貿易有限公司（下稱飛璜騰達公
    司）聲明：（一）原判決關於不利飛璜騰達公司部分廢棄。
    （二）前開廢棄部分，甲○○在第一審之訴及假執行之聲請
    均駁回。（三）對造之上訴駁回。
二、甲○○起訴主張：飛璜騰達公司自90年3月份起至同年12月
    份止，陸續向訴外人五洲絲襪股份有限公司（下稱五洲公司
    ）購買褲襪，訴外人五洲公司依約交付貨品後，飛璜騰達公
    司積欠5月、11月及12月份6筆貨款計167萬1,954元未付，經
    扣除10月份退貨12萬4,839元及11月、12月2批貨品未附紙板
    扣款1萬0,800元，飛璜騰達公司尚積欠訴外人五洲公司153
    萬6,315元。嗣訴外人五洲公司將上開貨款債權讓與伊，伊
    屢向飛璜騰達公司催討，均未獲置理等情，爰求為命飛璜騰
    達公司給付153萬6,315元及自支付命令送達飛璜騰達公司翌
    日起至清償日止，按年利率5％計付利息之判決（原審判決
    飛璜騰達公司應給付甲○○41萬2,876元及自92年11月22日
    起至清償日止按年利率5％計算之利息；駁回甲○○其餘之
    請求。兩造各就其敗訴部分提起上訴，甲○○就請求飛璜騰
    達公司再給付金額部分之利息減縮自其在原審擴張聲明之翌
    日即93年6月11日起算）。
    飛璜騰達公司則以：伊將訴外人五洲公司交付之貨品轉售日
    商Fairy Club公司後，日商Fairy Club公司於90年12月份向
    伊反應貨品有瑕疵，伊於90年12月中旬告知甲○○，並要求
    甲○○一同前往日本確認貨品瑕疵及尋求解決方法，但為甲
    ○○藉口拒絕，伊只得於91年3月自行前往日本，結果不但
    未收到貨款，日商Fairy Club公司反向伊求償日幣1,414萬
    7,070元，並以未付伊之前期貨款日幣1,202萬5,154元主張
    抵銷，伊因此受到日幣1,202萬5,154元（折合新台幣372萬
    7,000餘元）之損害，其中訴外人五洲公司所交付之不良品
    係日幣1,099萬7,070元（折合新台幣346萬4,000元），訴外
    人五洲公司應予賠償，伊以之與本件貨款抵銷云云，資為抗
    辯。
三、經查甲○○主張飛璜騰達公司向訴外人五洲公司購買褲襪，
    尚積欠訴外人五洲公司貨款153萬6,315元，及訴外人五洲公
    司將債權讓與伊之事實，業據其提出統一發票（見原審促字
    卷6-11頁、訴字卷10-14頁，本院卷第1宗27-33頁）及債權
    讓與證明書（見原審訴字卷185頁）為證，並經飛璜騰達公
    司自認甲○○主張之金額無誤（見原審卷69頁），及對上開
    債權讓與證明書不爭執（見本院卷第1宗107頁），堪信為真
    實。
四、飛璜騰達公司雖抗辯：訴外人五洲公司所交付伊之褲襪有瑕
    疵，致伊遭日商Fairy Club公司求償，並以未給付伊之前期
    貨款日幣1,202萬5,154元主張抵銷，伊因此遭受損害，其中
    訴外人五洲公司所交付之不良品計日幣1,099萬7,070元（折
    合新台幣346萬4,000元），訴外人五洲公司應予賠償，伊以
    訴外人五洲公司應為之賠償與甲○○對伊請求之貨款抵銷云
    云；並提出日商Fairy Club公司出具之信函（見原審訴字卷
    第38、39、96-98頁）為證。惟查甲○○否認飛璜騰達公司
    所提出日商Fairy Club公司信函之真正，並否認該信函所載
    之貨品其中2001年8月份魚網中統襪244雙、魚網膝上襪126
    雙、同年8至9月份銀蔥魚網中統襪124雙、銀蔥魚網膝上襪
    117雙、銀蔥魚網褲襪168雙、電腦魚網中統襪178雙、尼龍
    銀蔥褲襪153雙有瑕疵，及否認2001年8至9月份電腦銀蔥褲
    襪3526雙、2002年4月份提花中統襪4200雙、4800雙及2001
    年11月份大菱形格網褲襪3200雙係訴外人五洲公司出賣與飛
    璜騰達公司之貨品，暨主張伊並未向飛璜騰達公司請求2001
    年5月份提花中統襪6340雙、4790雙之貨款等語。經查飛璜
    騰達公司就甲○○否認其所提出日商Fairy Club公司信函之
    真正，並未舉證證明為真實。又按買受人應按物之性質，依
    通常程序從速檢查其所受領之物，如發現有應由出賣人負擔
    保責任之瑕疵時，應即通知出賣人；買受人怠於為前項之通
    知者，除依通常之檢查不能發現之瑕疵外，視為受領其所受
    領之物，民法第356條第1項、第2項定有明文。經查甲○○
    係向飛璜騰達公司請求給付90年5月份之貨款1筆、11月及12
    月份之貨款5筆，而飛璜騰達公司先後陳述：5月份的貨於6
    月份發現有瑕疵，10月份辦理退貨（按甲○○主張已扣除10
    月份退貨之貨款），又陸續於8月、9月份發現當月份叫的貨
    有瑕疵（見原審卷178、179頁），飛璜騰達公司自90年3月
    15日開始向訴外人五洲公司進貨，從第1筆開始就發現有瑕
    疵，剛開始瑕疵量比較少，還可容忍，從90年5月份瑕疵品
    就比較多，2萬雙裡面就高達1萬1130雙等語（見本院卷第2
    宗10頁）。按飛璜騰達公司既於90年6月份即已發現訴外人
    五洲公司交付之貨品有瑕疵，且同年5月份之瑕疵貨品數量
    超過2分之1，復於同年8、9月份發現當月份之貨品有瑕疵，
    則其何以仍於90年11月及12月間向訴外人五洲公司購買貨品
    ，且未從速檢查並對訴外人五洲公司為發現瑕疵之通知？顯
    與常理有違，其抗辯訴外人五洲公司交付之貨品有瑕疵，難
    信為真實。又飛璜騰達公司既未證明其在發現瑕疵後有立即
    通知訴外人五洲公司，應視為受領訴外人五洲公司所交付之
    貨品，而不得再為瑕疵抗辯。另飛璜騰達公司雖曾提出黑色
    網襪之瑕疵品1件，惟甲○○否認係訴外人五洲公司生產之
    貨品，飛璜騰達公司亦表明伊無證人可資證明（見本院卷第
    1宗137頁），自未能信為真實。再飛璜騰達公司雖抗辯訴外
    人五洲公司之貨品，遭日商Fairy Club公司退回，並致伊遭
    基隆關稅局處罰鍰及追徵稅款（見基隆關稅局處分書─本院
    卷第1宗133頁）云云，惟該退貨係由訴外人五洲公司領回，
    為兩造所不爭執；按飛璜騰達公司既認係訴外人五洲公司之
    貨品有瑕疵致遭日商Fairy Club公司退回，則其何以不前去
    領回該退貨用以證明訴外人五洲公司之貨品有瑕疵，茲甲○
    ○否認上開退貨有瑕疵，並主張已出售完畢，飛璜騰達公司
    抗辯訴外人五洲公司之貨品有瑕疵即屬無從證明，併此敘明
    。
五、又查飛璜騰達公司所提出日商Fairy Club公司2004年1月之
    信函，雖記載向飛璜騰達公司購買貨品之不良品數量與金額
    ，惟最末所述內容僅止於擬在日本進行裁判（見原審訴字卷
    第38、39頁），其「續」函最末亦僅係記載如無解決方案，
    其擬以店面賣價處理（見同上卷96-98頁），所載「擬以店
    面賣價處理」意義不明；而飛璜騰達公司亦自認日商Fairy
    Club公司並未對伊提起訴訟（見本院卷第1宗121頁），復未
    舉證證明日商Fairy Club公司有對伊求償及以未付之貨款主
    張抵銷，並不足以證明飛璜騰達公司有對日商Fairy Club公
    司為任何賠償。飛璜騰達公司抗辯日商Fairy Club公司向伊
    求償日幣1,414萬7,070元，並以未付伊之前期貨款日幣1,20
    2萬5,154元主張抵銷，伊因此受到折合新台幣372萬7,000餘
    元之損害，其中訴外人五洲公司所交付之不良品係日幣1,09
    9萬7,070元（折合新台幣346萬4,000元），訴外人五洲公司
    應予賠償，伊以之與本件貨款抵銷云云，應屬無據。
六、綜上所述，甲○○主張飛璜騰達公司積欠訴外人五洲公司貨
    款153萬6,315元（按甲○○主張其所為請求不包含自基隆關
    稅局領回之退貨部分─見本院卷第2宗10頁，為飛璜騰達公
    司所不爭執），應屬有據，其本於自訴外人五洲公司受讓之
    債權請求飛璜騰達公司給付153萬6,315元及其中41萬2,876
    元自支付命令送達翌日即92年11月22日起，其餘112萬3,439
    元自93年6月11日起均至清償日止，按年利率5％計算之利息
    為有理由，應予准許。原審就上開甲○○之請求應予准許之
    其中112萬3,439元本息部分，所為甲○○敗訴判決，尚有未
    洽；甲○○上訴意旨指摘原判決此部分不當，求予廢棄改判
    ，為有理由；就上開應予准許之41萬2,876元本息部分，所
    為飛璜騰達公司敗訴判決，並無不合；飛璜騰達公司上訴意
    旨指摘原判決此部分不當，求予廢棄改判，為無理由。
七、兩造其餘之攻擊或防禦方法及未經援用之證據，經本院斟酌
    後，認均不足以影響本判決之結果，自無逐一詳予論駁之必
    要。併此敘明。
八、據上論結，本件甲○○之上訴為有理由，飛璜騰達公司之上
    訴為無理由，依民事訴訟法第450條、第449條第1項、第78
    條，判決如主文。
中　　華　　民　　國　　94　　年　　12　　月　　6 　　日
                  民事第九庭審判長法　官　吳景源
                                  法　官　連正義
                                  法　官　鄭威莉
正本係照原本作成。
如不服本判決，應於收受送達後20日內向本院提出上訴書狀，其
未表明上訴理由者，應於提出上訴後20日內向本院補提理由書狀
（均須按他造當事人之人數附繕本）上訴時應提出委任律師或具
有律師資格之人之委任狀；委任有律師資格者，另應附具律師資
格證書及釋明委任人與受任人有民事訴訟法第466條之一第一項
但書或第二項（詳附註）所定關係之釋明文書影本。
中　　華　　民　　國　　94　　年　　12　　月　　12　　日
                                  書記官　吳瑞英
附註：
民事訴訟法第四百六十六條之一（第一項、第二項）：
對於第二審判決上訴，上訴人應委任律師為訴訟代理人。但上訴
人或其他法定代理人具有律師資格者，不在此限。
上訴人之配偶、三親等內之血親、二親等內之姻親，或上訴人為
法人、中央或地方機關時，其所屬專任人員具有律師資格並經法
院認為適當者，亦得為第三審訴訟代理人。
